【裁判字號】    99,台上,3084
【裁判日期】    990520
【裁判案由】    違反槍砲彈藥刀械管制條例
【裁判全文】
最高法院刑事判決            九十九年度台上字第三０八四號
上  訴  人  台灣高等法院檢察署檢察官
被      告  甲○○
上列上訴人因被告違反槍砲彈藥刀械管制條例案件，不服台灣高
等法院中華民國九十九年三月二十五日第二審判決（九十九年度
上訴字第一０五一號，起訴案號：台灣板橋地方法院檢察署九十
八年度偵字第一四五四三號），提起上訴，本院判決如下：
    主  文
上訴駁回。
    理  由
按刑事訴訟法第三百七十七條規定，上訴於第三審法院，非以判
決違背法令為理由，不得為之。是提起第三審上訴，應以原判決
違背法令為理由，係屬法定要件。如果上訴理由書狀並未依據卷
內訴訟資料，具體指摘原判決不適用何種法則或如何適用不當，
或所指摘原判決違法情事，顯與法律規定得為第三審上訴理由之
違法情形，不相適合時，均應認其上訴為違背法律上之程式，予
以駁回。又不服第一審判決而上訴於第二審法院者，依刑事訴訟
法第三百六十一條第二項規定，所提第二審「上訴書狀應敘述具
體理由」，為法律上應具備之程式；既稱「具體理由」，自須舉
出該案相關之具體事由，足為其所主張第一審判決有違法或不當
情事之所憑者，始克相當，如僅徒托空言或泛詞指摘第一審判決
認事用法或量刑不當、採證違法、判決不公等，即屬未敘述具體
理由，所提第二審上訴不合法律上之程式，得不經言詞辯論，由
第二審法院予以判決駁回。本件第一審判決論被告甲○○以未經
許可持有具殺傷力之空氣槍罪，審酌其無前科，依卷附內政部警
政署刑事警察局鑑驗書記載，扣案空氣槍之單位面積動能為二一
焦耳／平方公分，是其所持該槍枝之殺傷力甚微，對他人生命、
身體、自由、財產等法益之危險甚低，參酌司法院釋字第六六九
號解釋理由書意旨，敘明依比例原則，縱使科處法定最低刑度，
仍足以引起一般同情，而有情輕法重之事由，乃依刑法第五十九
條酌減其刑，科處有期徒刑一年八月及罰金新台幣五萬元。再以
被告尚在大學就學，因一時失慮致罹刑章，犯後坦承犯行尚知悔
悟，應無再犯之虞，認以暫不執行為當，依刑法第七十四條宣告
緩刑四年，並諭知被告應向檢察官指定之政府機關、政府機構、
行政法人、社區或其他符合公益目的之機構或團體提供八十小時
之義務勞務，且依刑法第九十三條第一項第二款諭知於緩刑期間
付保護管束。檢察官不服第一審判決，提起第二審上訴理由以：
司法院釋字第六六九號解釋係針對槍砲彈藥刀械管制條例第八條
第一項「未經許可製造、販賣、運輸具殺傷力之空氣槍」而為解
釋，其效力不及於被告所犯同條第四項「未經許可持有具殺傷力
之空氣槍」罪，且被告持有槍枝之情節，已對社會治安危害甚大
，第一審未具體說明被告之行為何以得適用刑法第五十九條規定
，又宣告緩刑，顯有量刑過輕等語。對照第一審判決所載上開各
項量刑審酌事由，原判決以檢察官上訴意旨僅係對第一審法院刑
罰裁量權之適法行使任意指摘，屬上訴未敘述具體理由，因認其
第二審上訴不合法律上程式，予以駁回。揆諸前開說明，原判決
於法並無不合。檢察官上訴意旨仍謂其第二審上訴理由完備，指
摘原判決未加詳查，逕予駁回，有適用法則之違誤云云，顯係誤
解第二審上訴書狀應敘述之具體理由涵意，核與首揭得為第三審
上訴理由之違法情形，不相適合。本件上訴違背法律上之程式，
應予駁回。
據上論結，應依刑事訴訟法第三百九十五條前段，判決如主文。
中    華    民    國  九十九  年    五    月   二十   日
                      最高法院刑事第十庭
                          審判長法官  花  滿  堂
                                法官  陳  東  誥
                                法官  林  錦  芳
                                法官  洪  昌  宏
                                法官  魏  新  和
本件正本證明與原本無異
                                      書  記  官
中    華    民    國  九十九  年    五    月  二十四  日
                                                     M

司法院資訊處製作；財團法人民間司法改革基金會備份。
